# 请教一个具体经销商合同是否可在交货时确认收入的判断问题

提问人：jessie-d 时间：2016-08-23 20:25:21
A公司和B经销商签订了如下主要条款合同： 1 、（基础前提）A公司作为某品牌系列的会议用电子平板（以下简称“产品”）的品牌方和供应方，B经销商作为A公司在XX范围内线上、线下渠道的增值供应链服务商，针对A公司指定的分销商、零售商和终端用户（以下简称“下游用户”）以及B经销商通过自有渠道开拓的下游用户，按照相同的标准负责运输、仓储、经销等工作。 2 、（对下游销售价格）双方共同协商决定产品的标准销售价，双方均应按照标准销售价格体系对下游用户报价和销售，如销售价低于标准销售价格体系则由双方协商处理。 3 、（另行签订单笔销售合同）A公司根据历史销售数据、下游用户的订单情况向B经销商提出未来 30 日内的产品销售预测数量，双方就采购的产品型号、数量、交货地点等具体信息签署《购销合同》，并以上述《购销合同》和B经销商签收产品的凭证作为B经销商开具增值税发票的依据 4 、（B经销商自己的下游客户要向A公司备案）B经销商就自行开拓的下游用户的采购信息（客户信息、产品型号、单价、数量）向A公司报备，采购信息经A公司确认后，B经销商可直接与该下游用户签署书面协议、收取货款、如期供货并提供本协议项下的各项服务。 5 、（A公司决定价格变动情况 1 ）如A公司要求B经销商按照低于标准销售价格体系的价格向A公司指定的下游用户销售产品，B经销商如期付款、提货、依约供货并提供服务的情况下，A公司提供货款折扣以弥补B经销商损失（B经销商损失按照相应的标准销售价格减去该A公司指定下游用户的销售价计算），B经销商可以在双方后续签署的《购销合同》应付款项中使用该货款折扣 6 、（收款）B经销商按照《购销合同》的约定支付货款，A公司在收齐全部款项后交付产品。
7 、（A公司决定价格变动情况 2 ）A公司产品的标准销售价格体系发生变动，B经销商的库存产品（包括提货途中产品、库存的产品）
都享有A公司的价格保护。若B经销商尚未支付A公司货款的，B经销商有权按最新价格支付相应货款；若B经销商已向A公司支付相应货款的，A公司以双方协商的方式弥补差额 8 、（B经销商退货条件）自B经销商签收之日起 90 天内未经对外销售或处理的产品作为库存产品，A公司按照不低于库存产品的B经销商最新的采购价向B经销商购回。产品的库存情况和销售情况应向A公司公开并实时更新。 9 、（运输）B经销商自行或者指定第三方到A公司工厂提货，A公司将货物交付B经销商或B经销商指定的第三方之后，A公司不再承担货物安全责任，提货后产品损坏或损失责任由B经销商自行承担。 10 、（售后）A公司按照《购销合同》的约定统一负责产品的安装、调试和售后服务，B经销商协助完成下游用户的退换货。
实际销售情况，A公司在 6 月销售 1000 台给B经销商，B经销商月末库存剩余不到 100 台，历史以来未发生过退货，亦无 90 天以上的库存，有发生少量金额的价格变动补偿（比例约为0.1%）。
我认为，就合同条款看，争议点在 90 天以上要回购这条，但是就历史销售情况和期后经销商销售情况看，退回的可能性基本没有，另，销售价格变动补偿的金额太小基本可以忽略。
就销售确认原则判断：
（ 1 ）公司已将商品所有权上的主要风险和报酬转移给购买方；这条争议在B经销商 90 天以上的库存可要A公司回购（ 2 ）公司既没有保留与所有权相联系的继续管理权，也没有对已售出的商品实施有效控制；这条没有争议（ 3 ）收入的金额能够可靠地计量；这条争议在价格变动调整，A公司有权变动销售价格，并就变动差额补偿给B公司的库存商品（ 4 ）相关的经济利益很可能流入企业；
这条争议同（ 4 ） （ 5 ）相关的已发生或将发生的成本能够可靠地计量。这条没有争议从合同条款去看，应该在B经销商售出后确认收入更谨慎。 但从实际去看，应该是在A公司销售给B经销商的时候确认收入。
那到底是应该以哪个时点来确认收入呢？

回答人：chenyiwei
从你说的情况看，虽然有“B经销商 90 天以上的库存可要A公司回购”的条款，但实际回购比例极低，基本可以忽略不计。另外，如果销售价格变动的主动权在A公司，则A公司自身可以决定价格调整和补贴事项，相应地其经济后果也是在A的控制下。因此我理解这两个条款应不影响在A发出货物给经销商B时确认收入。